臺灣臺中地方法院民事判決　九十二年度簡上字四八九號
　　上　訴　人　哲全企業有限公司
　　法定代理人　丁○○
　　訴訟代理人　丙○○
　　被上訴人　　峻園股份有限公司
　　法定代理人　甲○○
　　訴訟代理人　乙○○
右當事人間請求給付貨款事件，上訴人對於中華民國九十二年十月二十八日本院臺中
簡易庭九十二年度中簡字第二三七二號第一審判決提起上訴，本院於九十三年七月三
十日言詞辯論終結，判決如左：
    主      文
上訴駁回。
第二審訴訟費用由上訴人負擔。
    事實及理由
壹、被上訴人起訴主張：上訴人自民國（下同）九十一年八月至十月間，陸續向被上
    訴人購買木材數批，貨款共新台幣（下同）八十七萬八千七百六十六元，前開貨
    物業經上訴人點收，然上訴人尚積欠二十一萬一千一百三十二元未付，經被上訴
    人屢次催討，上訴人均置之不理，爰依買賣契約請求給付上開金額及法定利息。
貳、上訴人則以：因被上訴人交付貨物遲延，致上訴人須另外賠償業主費用，及部分
    木材有瑕疵，故拒付本件貨款等語，資為抗辯。
參、本件原審對於被上訴人之請求，判決被上訴人全部勝訴，並依職權為假執行之宣
    告。上訴人全部聲明不服，求為廢棄原判決，並駁回被上訴人在第一審之訴；被
    上訴人則求為判決駁回上訴。
肆、按買受人對於出賣人，有交付約定價金之義務，民法第三百六十七條定有明文。
    查被上訴人所主張前開之事實，為兩造所不爭，並有被上訴人所提請款明細表二
    份為證，自堪信為真實。則本件應審究者，厥為被上訴人交付貨物是否遲延而致
    上訴人受有損害？及被上訴人所交付貨物是否有瑕疵？若有前開情事，上訴人得
    否拒付系爭貨款？
一、按遲延給付之損害賠償請求權發生要件，除須有遲延給付之事實，尚須有損害之
    發生，且損害之發生與遲延有相當因果關係始足當之。且關於實際受到損害之事
    實，必須由主張損害之債權人負舉證責任（最高法院五十七年度台上字第三三五
    二號判決參照）。次按當事人主張有利於己之事實者，就其事實有舉證之責任，
    民事訴訟法第二百七十七條定有明文；則本件上訴人就被上訴人有給付遲延之事
    實與其他遲延給付之損害賠償請求權發生要件事實，自亦應負舉證之責任。查上
    訴人雖提出請款明細表、出貨單明細、工程承攬合約書、切結書、進口報單為證
    ，惟其中請款明細表、出貨單明細及進口報單其交易日期應係九十一年十一月與
    十二月間，與本件係九十一年八月至十月間之貨款應無關，況其內容均無兩造買
    賣契約有關交付期限約定之記載；而前開工程承攬合約書及切結書則係上訴人與
    訴外人帝緯營造有限公司訂立之契約，其中縱有完工期限之約定，亦無法作為兩
    造買賣契約定有交付期限且原告有遲延給付之證據，是上訴人於原審所提之前開
    各項文書均不足證明被上訴人有遲延交貨並因而致上訴人受損之情事，則上訴人
    前開主張，自不足採信。至上訴人於本院固另提出傳真函二份欲證明交貨遲延之
    事實，然依該十月十三日傳真函之記載「預定十月初：：：」內容觀之，被上訴
    人辯稱傳真係預定通知性質，並非兩造約定交貨日期，較為可採，況上訴人亦未
    證明因該批貨物遲延交貨而受有損害與其數額之事實，則上訴人此部分主張，亦
    不足取。另查證人陳信佑於本院雖結證稱上訴人於九十年間曾有貨物遲延情事，
    但兩造間之買賣，其並不清楚等語（見本院九十三年六月十七日準備程序筆錄）
    ，則其證詞亦難證明本件被上訴人有遲延交貨並致上訴人受損之情事；則上訴人
    既別無其他證據足資證明被上訴人有給付遲延與其因而受有多少損害之事實，其
    前開主張，自均不足採信。
二、另按買受人應按物之性質，依通常程序從速檢查其所受領之物，如發見有應由出
    賣人負擔保責任之瑕疵時，應即通知出賣人；買受人怠於為前項之通知者，除依
    通常之檢查不能發現之瑕疵外，視為承認其所受領之物；不能即知之瑕疵，至日
    後發見者，應即通知出賣人，怠於為通知者，視為承認其所受領之物，民法第三
    百五十六條定有明文。然上訴人於本院陳述稱：「是交貨經過很久以後才通知（
    指瑕疵問題），直到我們承攬的工程完工以後被扣款我們才通知被上訴人他們」
    等語（見本院九十三年二月二十六日準備程序筆錄），則依前開規定，上訴人怠
    於為通知者，視為承認其所受領之物，自不得再對被上訴人主張物之瑕疵擔保責
    任。況按所謂物之瑕疵，係指存在於物之缺點而言，凡依通常交易觀念或依當事
    人之意思，認為物應具備之價值、效用或品質而不具備者而言。查本件買賣標的
    物之木材究有何瑕疵，迄未見上訴人舉證證明，其雖提出相片欲證明瑕疵，然為
    被上訴人所否認，自難以該相片遽認系爭買賣標的物之木材有瑕疵，另參酌上訴
    人迄未提出瑕疵數量而有所主張或舉證，其就此部分之抗辯，自亦不可採信。則
    被上訴人依買賣契約為前開請求，應屬有據。
三、復按民法第二百二十九條第一項之規定，給付有確定期限者，自期限屆滿時起，
    負遲延責任。而遲延之債務，以支付金錢為標的者，債權人得請求依法定利率計
    算之遲延利息；應負利息之債務，其利率未經約定，亦無法律可據者，週年利率
    為百分之五，亦為民法第二百三十三條第一項、第二百零三條所明定。查被上訴
    人主張系爭貨款有二筆，其中九十一年八月份貨款，上訴人未付金額係十萬元，
    應於九十一年九月底前給付；第二筆係九十一年十月份貨款，上訴人未付金額係
    十一萬一千一百三十二元，應於九十一年十一月三十日前給付，而上訴人對此被
    上訴人主張之事實，於言詞辯論時消極的不表示意見，依民事訴訟法第二百八十
    條第一項之規定，應視同自認。是被上訴人請求上訴人給付自九十二年七月十八
    日起至清償日止，按週年利率百分之五計算之利息，自亦應予准許。
伍、綜上所述，本件上訴人前開所辯均無可取，且上訴人對於系爭買賣契約仍有前開
    金額未付之事實，既不爭執，從而被上訴人本於前開買賣契約請求上訴人給付二
    十一萬一千一百三十二元及自九十二年七月十八日起至清償日止，按週年利率百
　　分之五計算之利息，自有理由。原審如數判准，並依職權宣告假執行，核無不合
    ，上訴人求為廢棄改判，為無理由，應駁回其上訴。
陸、本件事證已臻明確，兩造所為之其他主張，陳述並所提之證據，經審酌後，認均
    與本件之結論無礙，不再一一論述，併予敘明。
柒、據上論結，本件上訴為無理由，依民事訴訟法第四百三十六條之一第三項、第四
    百四十九條第一項、第七十八條，判決如主文。
中　　　華　　　民　　　國　　  九十三　　年　　　八　　月　　二十七　　日
                                臺灣臺中地方法院民事第三庭
　　　　　　　　　　　　　　　　　　審判長法　官　張恩賜
　　　　　　　　　　　　　　　　 　　　　 法　官　洪堯讚
　　　　　　　　　　　　　　　　　　　　　法　官　陳卿和
右正本證明與原本無異
不得上訴。
中　　　華　　　民　　　國　　  九十三　　年　　　八　　月　　二十七　　日
~B法院書記官
